臺灣高等法院刑事判決
111年度上訴字第932號
上  訴  人  
即  被  告  李可凡
0

選任辯護人  羅婉菱律師(法扶律師)
上列上訴人因毒品危害防制條例案件，不服臺灣新北地方法院11
0年度訴字第551號，中華民國111年1月18日第一審判決（起訴案
號：臺灣新北地方檢察署110年度偵字第696號、110年度偵字第6
97號），提起上訴，本院判決如下：
    主  文
上訴駁回。
    犯罪事實
一、李可凡與吳愷睿(另行審結)均明知愷他命（ketamine）係毒
    品危害防制條例第2條第2項第3款所定之第三級毒品，依法
    不得販賣，竟共同意圖營利，基於販賣第三級毒品毒品之犯
    意聯絡，二人於民國108年12月6日20時54分許起至同日22時
    44分許，先由李可凡以通訊軟體WeChat(下稱微信)暱稱「張
    飛」之帳號與陳威憲使用之微信暱稱「司馬懿」帳號連繫，
    知悉陳威憲欲購買毒品後，再由吳愷睿以微信暱稱「張飛」
    之帳號與陳威憲約定買賣愷他命之重量為2公克、價金新臺
    幣（下同）2,600元、以及見面交付愷他命之時間、地點，
    並由李可凡於同日(起訴書誤載為「16日」)21時37分許起至
    同日21時42分許間之某時許，提供其申辦之台新國際商業銀
    行帳號00000000000000號帳戶(下稱台新帳戶)之帳號，供吳
    愷睿受領上開陳威憲購買愷他命之款項，陳威憲旋於同日22
    時06分許，將部分價金即2,000元匯入上開台新帳戶內，嗣
    於同日22時至23時許間某時許，吳愷睿依約至陳威憲位於新
    北市○○區○○街00巷00號0樓之居所，將愷他命2公克交與陳威
    憲而完成交易，再由李可凡於2日後之某日時許，在不詳地
    點向陳威憲收取上開交易尾款600元，復於不詳時、地將上
    開匯入台新帳戶內之價金2,000元提領後，於不詳時、地，
    將2,600元全數交與吳愷睿收受。
二、李可凡明知愷他命除為毒品危害防制條例第2條第2項第3款
    規定之第三級毒品，亦屬管制藥品管理條例第3條第2項規定
    之管制藥品，如未經核准擅自製造，即屬藥事法第20條第1
    款所定之偽藥，不得非法轉讓，仍基於轉讓之犯意，於108
    年9月15日22時16分許，李可凡以微信暱稱「汎」與陳威憲
    微信暱稱「司馬懿」聯繫後，約定轉讓愷他命之時間、地點
    ，李可凡遂於同日22時16分許後不久之同日某時許，在其位
    於新北市○○區○○路0段000號居所附近之巷子內，將少量愷他
    命(無證據證明淨重已達20公克以上)捲入香菸內交與陳威憲
    點燃施用，以此方式無償轉讓之。
三、嗣於109年7月1日15時15分許，警方持臺灣臺北地方法院核
    發之搜索票至李可凡上址居所，經徵得李可凡同意搜索後，
    在李可凡位於新北市○○區○○路0段000號0樓0室之居所執行搜
    索，扣得李可凡所有如附件所示之物。
四、案經臺北市政府警察局中山分局報告臺灣臺北地方檢察署檢
    察官偵查後陳請臺灣高等檢察署檢察長令轉臺灣新北地方檢
    察署檢察官偵查起訴。
    理  由
壹、證據能力部分
    本判決引用被告以外之人於審判外之陳述，檢察官、上訴人
    即被告李可凡（下稱被告）及其辯護人於本院準備程序（見
    本院卷第173至175頁）、審理時對於該等證據能力均未爭執
    ，且迄於言詞辯論終結前亦無聲明異議。本院審酌上開證據
    資料之作成之情況，並無違法取證或其他瑕疵，且與待證事
    實具有關聯性，認為以之作為證據為適當，依刑事訴訟法第
    159 條之5 規定，均有證據能力。又所引非供述證據，與本
    案均有關聯性，且查無違反法定程序取得之情，依刑事訴訟
    法第158 條之4 反面解釋，亦均有證據能力。
貳、實體部分
一、本院認定犯罪事實之證據及理由
　　訊據被告固坦承有提供台新帳戶予吳愷睿供陳威憲匯款，並
    將陳威憲所匯款2000元及其所交付現金600元轉交吳愷睿，
    並有犯罪事實二轉讓愷他命予陳威憲之事實，惟矢口否認有
    與吳愷睿共同販賣愷他命之犯行，辯稱：我係基於朋友情誼
    借用帳戶給吳愷睿，並無共同販賣毒品意圖，且被告案發時
    年僅20歲，不知其行為成立幫助販賣毒品，另就轉交現金60
    0元部分，亦不知係陳威憲購毒之價金等語，經查：
  ㈠犯罪事實一販賣愷他命部分
　⒈被告客觀上有提供台新帳戶予吳愷睿而供陳威憲匯入購毒價
    金，被告提領2000元及將陳威憲所交付現金600元均轉交吳
    愷睿之事實
　⑴證人即購毒者陳威憲於偵查中證稱：我於108年12月6日有向
    吳愷睿買k他命二克，請我女朋友透過匯款把2600元匯給他
    ，但我女朋友一開始只匯2000，之後才把600補給他等語（
    見偵18665卷一第387頁），核與共犯吳愷睿於警詢中供稱於
    108年12月6日20時54分至22時44分，確有以微信暱稱「張飛
    」與暱稱「司馬懿」（即陳威憲），以暗語「2個鐘多少錢
    」、「26」相約在新北市○○區○○街00號進行毒品交易，且事
    後因購毒者尚欠款項600元，即要求購毒者將款項匯入或交
    給李可凡之交易毒品對話，「2個鐘多少錢」是在問2公克的
    愷他命多少錢，「26」係指新台幣2,600元，因為微信暱稱
    「司馬懿」是李可凡的朋友，「司馬懿」尚欠我600元，我
    又連繫不上他，所以我才請李可凡幫我去向他要等語（見偵
    18665卷一第33頁），復於偵查中證稱：108年12月6日有賣
    愷他命二克2600予陳威憲，他如何給我錢我忘了，但我記得
    他一開始只有給2000元，少給600，但我聯繫不上陳威憲，
    所以600元請李可凡幫我收等語。由對話記錄轉帳交易成功
    的截圖，2000元確實是匯到李可凡的帳戶，應該是我跟他借
    帳戶等語（見偵18665卷一第413頁反面）。
　⑵被告於偵查中自稱：「當天我跟吳愷睿一起吃飯，看到吳愷
    睿手機的訊息就幫他回，因為我認識陳威憲，我收回的那一
    則訊息是傳語音訊息，20 : 54回應陳威憲的訊息是吳愷睿
    回的，之後的訊息也都是吳愷睿回的，我沒有拿毒品給陳威
    憲。第203 頁的帳戶是我傳的，這是我的帳戶，因為吳愷睿
    跟我借帳戶，他有詐欺前科，銀行帳戶好像不能用，當時我
    跟吳愷睿在一起，吳愷睿叫我傳帳號過去，我再於三天内把
    錢領出來拿給他。」、「（問：吳愷睿說他賣陳威憲2600元
    毒品，陳威憲只匯款2000，剩下的600是請你跟陳威憲拿的
    ，是否如此？）是，應該就是之後兩天内陳威憲來找我時我
    當面跟他要，再轉交給吳愷睿。」等語（見偵18665卷二第9
    9頁反面）。復於原審審理時坦承有去提領台新帳戶2000元
    及幫吳愷睿向陳威憲要600元後均交給吳愷睿等情（見原審
    卷第284至285頁）。 
　⑶被告於偵查及原審供承提供台新帳戶予吳愷睿，而供陳威憲
    匯入購毒價金，被告提領2000元及將陳威憲所交付現金600
    元均轉交吳愷睿乙節，核與證人陳威憲及共犯吳愷睿上開證
    述情節相符，復有有微信對話紀錄編號14-23翻拍照片、陳
    威憲匯款2000元至台新銀行帳號0000000000000000000號帳
    戶之翻攝照片（見偵18665卷一第199至209頁），堪信為真
    實。　　
　⒉被告主觀上知悉交付吳愷睿上開款項係吳愷睿與陳威憲間愷
    他命毒品交易之價金
　　被告於原審準備程序供承：吳愷睿跟我借帳號，然後我就借
    他，借帳戶時我知道是要收受毒品的匯款。我提領2000元時
    也知道這是毒品的價金，我跟陳威憲拿600元時也是知道這
    是毒品尾款等語（見原審卷第193頁），核與共犯吳愷睿上
    開證述請被告向陳威憲索討購買毒品之欠款600元相符，復
    參被告以通訊軟體WeChat(下稱微信)暱稱「張飛」之帳號與
    陳威憲使用之微信暱稱「司馬懿」帳號通話內容：「陳威憲
    ：然後晚一點你那邊ok吧，幫我留2個起來，我這邊有朋友
    要。」等語（見偵18665卷一第201頁編號15照片），被告於
    偵查亦不否認確有使用微信暱稱「張飛」回復過陳威憲一次
    ，因為當時我剛好在張飛旁邊，他是我朋友，是吳愷睿介紹
    認識的等語（見偵18665卷一第395頁反面）。並證稱：「（
    問：12月6日20:54回應陳威憲購毒邀約之人為誰？）當天我
    跟吳愷睿一起吃飯，看到吳愷睿手機的訊息就幫他回，因為
    我認識陳威憲．．．」等語（見偵18665卷二第99頁反面），證
    人陳威憲於偵查中亦證稱「（問：提示編號14-15照片，這
    次是否是李可凡用「張飛」跟你聯絡？）答：編號14都是，
    直到我回應說『然後晚一點你那邊ok吧，幫我留兩個起來』之
    後才換成是吳愷睿跟我聯絡。」等語（見偵18665卷一第387
    頁反面），足認被告對於108年12月6日吳愷睿與陳威憲有進
    行愷他命之毒品買賣知悉甚詳，而仍提供台新帳戶供陳威憲
    匯入購毒之價金2000元，並向陳威憲收取購毒之欠款600元
    。　　
　⒊被告與吳愷睿就販賣愷他命有犯意聯絡及行為分擔
　　按共同實行犯罪行為之人，在合同意思範圍以內，各自分擔
    犯罪行為之一部，相互利用他人之行為，以達其犯罪之目的
    者，即應對於全部所發生之結果，共同負責，不必每一階段
    犯行，均經參與。而行為人無論係先參與謀議，再共同實行
    犯罪，或於行為當時，基於相互之認識，以共同犯罪之意思
    參與，均成立共同正犯；又刑法第28條之共同正犯和第30條
    第1項之幫助犯，其最大的不同，即在於行為人所參與的客
    觀作為，倘係構成犯罪要件以「內」者，屬共同正犯；若為
    構成要件以「外」者，才是幫助犯。舉販賣行為為例，凡是
    洽談買賣條件、運送貨品、收取價金，依社會通念，乃構成
    賣方整體販賣行為的一部分，故祇要有一於此，就已該當。
    因此，替賣方接聽電話、約定交易量價、地點、跑腿送貨、
    收款轉交，既然認知內容、用意，而參與交易的客觀作為，
    則無論有無共同犯罪之主觀意思，當然仍應成立賣方的共同
    正犯，不容以僅為協力促成買賣，屬於幫助賣方的角色，混
    淆、飾卸。查被告知悉吳愷睿與陳威憲進行愷他命毒品交易
    ，並提供台新帳戶予吳愷睿供陳威憲匯入販毒價金2000元，
    且於陳威憲毒品交易欠款600元，代替吳愷睿出面收取，並
    將台新帳戶所提領2000元及陳威憲交付600元如數交給吳愷
    睿，均如前述，準此，被告雖未參與吳愷睿與買家陳威憲之
    間有關買賣毒品交易之價金、時間及買賣毒品之種類、數量
    等事項之商議及決定，但被告既有事先提供台新帳戶供購毒
    者匯入販毒價金，並向購毒者收取販毒欠款，顯係為吳愷睿
    收取販毒價金之意思，足認被告所為對買賣雙方而言，乃屬
    完成交易不可或缺之關鍵角色，要非僅幫助吳愷睿販賣毒品
    ，被告係以自己共同犯罪之意思，參與販賣毒品構成要件之
    行為，故被告與吳愷睿間，就上開犯行，自有犯意聯絡及行
    為分擔，應論以共同正犯。被告辯稱：並不知悉吳愷睿與買
    家陳威憲之間有買賣毒品交易云云，與卷附事證不符，並不
    足採。
  ⒋證人陳威憲於本院之證述不足為有利被告之認定
　　證人陳威憲雖於本院審理時否認有向吳愷睿購買愷他命毒品
    ，並稱匯入台新帳戶之2000元是清償積欠被告借款，並且不
    會叫第三人代為轉交現金云云，惟查：關於證人陳威憲匯入
    被告所有台新帳戶之2000元，被告自始至終均未否認自台新
    帳戶所提領款項2000元係交給吳愷睿，亦據吳愷睿於上開證
    述屬實，而依卷附吳愷睿與陳威憲微信對話紀錄編號20-23
    翻拍照片（見偵18665卷一第205至209頁），證人陳威憲係
    向吳愷睿陳稱「沒關係，你吃東西慢慢來，他這個智障只匯
    2000而已，我叫他去補600」，並附上轉帳交易成功之明細
    ，吳愷睿最後向陳威憲陳稱「哈囉，那個錢可以先幫我匯一
    下嗎，因為我已經先墊了」、「我是可汎的朋友」、「還是
    你給可汎」等語，亦足認上開台新帳戶之匯款及現金600元
    ，確係陳威憲與吳愷睿交易毒品之價金無訛，證人陳威憲於
    本院審理之證述，與先前證述並不一致，且與事證相違，並
    不足採信，自難為有利被告之認定。
　⒌被告、吳愷睿分別於原審、警詢記載其等家庭經濟狀況勉持
    （見原審卷第286頁、偵18665卷一第27頁），又參酌第三級
    毒品交易為政府懸為嚴予取締之犯罪，且刑罰不輕，而被告
    、吳愷睿與陳威憲並非至親或有特殊之情誼關係，倘非有利
    可圖，自無甘冒觸犯重罪之風險，吳愷睿於偵查中自承：購
    毒者交付現金後，K他命每克都抽100等情（見偵18665卷一
    第413頁），足認被告、吳愷睿共同販賣陳威憲愷他命毒品
    ，從中有牟利之意圖。　　
　⒍綜上所述，被告及辯護人所辯各節，均非可採，本案事證明
    確，被告共同販賣第三級毒品毒品之犯行，堪以認定，應依
    法論科。　
　㈡犯罪事實二轉讓偽藥部分
　　被告對於犯罪事實二所示之時、地轉讓愷他命予陳威憲之事
    實，業據被告於警詢、偵查、原審準備、審理及本院審理時
    均坦承不諱（見偵18665卷一第67至68、397頁；原審卷第19
    2、283頁、本院卷第318頁），核與證人陳威憲於偵訊時之
    具結證述（見偵18665卷一第389頁），情節大致相符，並有
    微信對話紀錄翻拍照片在卷可佐（編號10-11，見偵18665卷
    一第245至247頁），基上，足徵被告之前揭任意性自白核與
    客觀事實相符，堪以採信。
二、論罪科刑
  ㈠新舊法比較：按行為後法律有變更者，適用行為時之法律，
    但行為後之法律有利於行為人者，適用最有利於行為人之法
    律，刑法第2條第1項定有明文。被告本案行為後，毒品危害
    防制條例第4條第3項、第17條第2項業於109年1月15日修正
    公布，並自同年7月15日起生效施行，茲就與本案有關部分
    ，敘述如下：
  1.該條例第4條第3項修正前之法定刑為「處7年以上有期徒刑
    ，得併科新臺幣7百萬元以下罰金。」，修正後之法定刑則
    為「處7年以上有期徒刑，得併科新臺幣1千萬元以下罰金。
    」，是修正後之法定刑已提高罰金之刑度，並未較有利於被
    告。
  2.該條例第17條第2項修正前規定「犯第4條至第8條之罪於偵
    查及審判中均自白者，減輕其刑」，修正後則規定「犯第4
    條至第8條之罪於偵查及歷次審判中均自白者，減輕其刑」
    ，係從「審判中」修正為「歷次審判」中均自白始得減輕其
    刑，因而限制減輕其刑之適用，故修正後之規定並未較有利
    於被告。
  3.經綜合全部罪刑而為比較結果，新法之規定非有利於被告，
    揆諸首揭說明，應依刑法第2條第1項前段，一體適用修正前
    之規定予以論罪，並適用修正前該條例第17條第2項之自白
    減刑規定。　　
　㈡就犯罪事實一共同販賣第三級毒品部分
　1.核被告所為，係犯修正前毒品危害防制條例第4條第3項之販
    賣第三級毒品罪。被告意圖販賣而持有愷他命之低度行為，
    應為販賣毒品之高度行為所吸收，不另論罪。被告與吳愷睿
    就此部分犯行間，具有犯意聯絡及行為分擔，應依刑法第28
    條規定，論以共同正犯。公訴意旨認應論以幫助犯，顯有誤
    會，惟按刑事訴訟法第300條所謂變更法條，係指罪名之變
    更而言，若僅行為態樣有正犯、從犯之分，或既遂、未遂之
    分，即無庸引用刑事訴訟法第300條變更起訴法條。是本院
    認被告前揭犯行核屬正犯而非幫助犯，尚不生變更法條之問
    題，附予說明。
　2.毒品危害防制條例第17條第2項規定：「犯第4條至第8條之
    罪於偵查及歷次審判中均自白者，減輕其刑」。被告於偵查
    及原審審理中，對於上開共同販賣之犯罪事實均坦承不諱，
    業如前述，自應依修正前毒品危害防制條例第17條第2項之
    規定減輕其刑。
　3.本案並無毒品危害防制條例第17條第1項減刑規定之適用：
　　毒品危害防制條例第17條第1項規定：「犯毒品危害防制條
    例第4條至第8條、第10條或第11條之罪，供出毒品來源，因
    而查獲其他正犯或共犯者，減輕或免除其刑」，被告雖供稱
    其毒品來源係真實姓名年籍不詳綽號「小蜜蜂」之男子（見
    偵18665卷一第65至66頁），惟並無因被告之供述而查獲綽
    號「小蜜蜂」之人，且被告與同案被告吳愷睿就本案上開犯
    行，係因警方透過他案證據及實施通訊監察所獲得之情報來
    源而查知，並非因被告與同案被告吳愷睿彼此供出對方為毒
    品來源而查獲等情，另經本院函詢臺北市政府警察局中山分
    局關於被告供述查緝毒品上游事宜，亦據其回覆被告於警詢
    中供稱：毒品上游微信暱稱「俊」男子，僅知悉該人叫「家
    俊」（音譯），且不知悉該人年籍資料，亦未指認該人國民
    身分證影像，依現有資料無法查知該人身份等情，分別有臺
    北市政府警察局中山分局110年11月2日函暨所附警員偵查報
    告1份(見原審卷155至182頁)、臺北市政府警察局中山分局1
    10年11月2日函(見原審卷183頁)、臺灣新北地方檢察署110
    年11月12日函(見原審卷185頁)、臺北市政府警察局中山分
    局111年7月26日北市警中分刑字第1113020365號函（見本院
    卷第203頁）等在卷可佐，故本案並未因被告供述查獲其毒
    品上游或其他正犯、共犯，自無從據本條減輕其刑。
　㈢就犯罪事實二之轉讓偽藥部分
　1.愷他命係毒品危害防制條例第2條第2項第3款所規定之第三
    級毒品，並為管制藥品管理條例第3條所稱之第三級管制藥
    品，而第三級管制藥品之製造或輸入，依藥事法第39條之規
    定，應向中央衛生主管機關（即行政院衛生福利部）申請查
    驗登記，並經核領藥品許可證後，始得製造或輸入並為醫藥
    上使用，若涉未經核准擅自製造者，依同法第20條第1款之
    規定，應屬偽藥。又衛生福利部食品藥物管理署迄今僅核准
    藥品公司輸入愷他命原料藥製藥使用，未曾核准個人輸入，
    另臨床醫療用之愷他命均為注射液形態，且限醫師使用。
  2.被告轉讓與證人陳威憲之愷他命係捲入香菸中點燃施用，顯
    非注射液形態，揆諸前揭說明，並非合法取得，應屬藥事法
    第20條第1款所定未經核准而擅自製造之偽藥甚明。
  3.按毒品危害防制條例第8條第3項(按：此條未修正)之轉讓第
    三級毒品罪及藥事法第83條第1項之轉讓偽藥罪，同有處罰
    轉讓愷他命之規定，故行為人明知為偽藥而轉讓與他人者，
    其轉讓行為同時該當於上開2罪，屬法條競合，應依重法優
    於輕法、後法優於前法等法理，擇一處斷。毒品危害防制條
    例第8條第3項轉讓第三級毒品罪之法定本刑為「3年以下有
    期徒刑，得併科新臺幣（下同）30萬元以下罰金」，而藥事
    法第83條第1項轉讓偽藥罪之法定本刑為「7年以下有期徒刑
    ，得併科5千萬元以下罰金」，刑度較毒品危害防制條例第8
    條第3項為重，縱轉讓第三級毒品淨重達20公克以上，或成
    年人對未成年人為轉讓行為，依毒品危害防制條例第8條第6
    項、第9條各有加重其刑至二分之一特別規定，而應依各該
    規定加重處罰，惟仍以藥事法第83條第1項之法定本刑較重
    ，依重法優於輕法之法理，擇一適用藥事法第83條第1項轉
    讓偽藥罪處斷。故核被告所為，係犯藥事法第83條第1項之
    轉讓偽藥罪。
  4.復按藥事法無處罰持有偽藥之明文，且基於法律一體適用，
    被告所為既依藥事法第83條第1項之規定論處，其持有偽藥
    並未構成犯罪，自無持有偽藥愷他命之低度行為，應為轉讓
    之高度行為所吸收之吸收關係存在。準此，被告持有偽藥愷
    他命之行為，自無庸予以論罪處罰，併此敘明。
  5.再按行為人轉讓同屬禁藥之第二級毒品甲基安非他命（未達
    法定應加重其刑之一定數量）予成年人（非孕婦），依重法
    優於輕法之原則，擇較重之藥事法第83條第1項轉讓禁藥罪
    論處，如行為人於偵查及歷次審判中均自白，仍應適用毒品
    危害防制條例第17條第2項規定減輕其刑。是循此同一法理
    ，倘被告轉讓同屬藥事法第83條第1項所定偽藥之第三級毒
    品予成年人時，亦應適用毒品條例第17條第2項規定減輕其
    刑，始符平等原則。被告於偵查、原審及本院審理中就其轉
    讓偽藥之犯罪事實均自白不諱，則依前揭說明，應減輕其刑
    。
　㈣被告就上開共同販賣第三級毒品、轉讓偽藥之2犯行間，犯意
    各別，行為互異，應予分論併罰。
　㈤按刑法第59條之適用，必其犯罪之情狀，在客觀上足以引起
    一般同情，認為即予宣告法定最低度刑期尤嫌過重者，始有
    適用餘地。查，被告所犯販賣第三級毒品及轉讓偽藥，已依
    毒品危害防制條例第17條第2項規定減輕其刑，所能量處之
    最低度刑已大幅降低，且考量著手販賣及轉讓之毒品，所為
    已增加毒品在社會流通之危險性，對於國民健康及社會秩序
    所生危害，依一般國民社會感情，對照其可判處之刑度，難
    認有情輕法重而可憫恕之處，本院因認被告就其所犯二罪均
    無刑法第59條酌予減輕其刑規定之適用。被告及辯護人請求
    本院依刑法第59條之規定減輕其刑，尚難憑採。
參、上訴駁回之理由
一、原判決認被告所犯共同販賣第三級毒品、轉讓偽藥罪，事證
    明確，並審酌被告明知愷他命對於人體健康具危害性，向為
    政府嚴令禁絕販賣、轉讓，竟分別為販賣、無償轉讓之犯行
    ，所為誠屬非是，惟被告犯後均坦承犯行，態度甚佳，考量
    被告就共同販賣愷他命之分工角色、自陳並未獲取利益、另
    就轉讓愷他命之人數、次數、數量等情節；兼衡其自陳學歷
    為國中肄業、月收入約2萬多元、無須撫養之人、家庭經濟
    狀況勉持等一切情狀，分別量處如有期徒刑3年8月、3月，
    並併就沒收部分說明：扣案如附表編號4所示行動電話，係
    被告用以聯繫販賣第三級毒品之工具，應依毒品危害防制條
    例第19條第1項規定宣告沒收。核其認事用法均無違誤，量
    刑亦屬妥適。
二、被告上訴意旨否認有共同販賣第三級毒品犯行，業經本院一
    一論駁如前，並無可採；另主張依其犯行請求依刑法第59條
    規定酌減刑度，並且被告已供出毒品來源，請依毒品危害防
    制條例第17條第1項規定減刑。經查，被告本案犯行均無刑
    法第59條規定之適用餘地，所涉販賣第三級毒品部分，與毒
    品危害防制條例第17條第1項規定減輕其刑之要件不符，均
    經本院說明如前，且量刑輕重，係屬為裁判之法院得依職權
    自由裁量之事項，苟其量刑已以行為人之責任為基礎，並斟
    酌刑法第57條各款所列情狀，在法定刑度內，酌量科刑，無
    偏執一端，致明顯失出失入之情形，自不得指為不當或違法
    。原審量定刑期已就被告前開轉讓偽藥、販賣毒品之次數、
    數量、犯罪分工與情節、所生危害，暨被告犯後坦承犯行之
    態度，其家庭生活及經濟狀況等刑法第57條所列各款情狀詳
    為斟酌，在適法範圍內行使量刑之裁量權，核無違法或不當
    之情形。從而，被告猶執前詞提起上訴，為無理由，應予駁
    回。 
據上論斷，應依刑事訴訟法第368條，判決如主文。　　
本案經檢察官侯千姬到庭執行職務。
中　　華　　民　　國　　111 　年　　10　　月　　5　　日
                  刑事第十二庭  審判長法　官  陳如玲
                                      法　官  蔡如惠
                                      法　官  廖建瑜
以上正本證明與原本無異。
如不服本判決，應於收受送達後20日內向本院提出上訴書狀，其
未敘述上訴之理由者並得於提起上訴後20日內向本院補提理由書
（均須按他造當事人之人數附繕本）「切勿逕送上級法院」。
                                      書記官　邵佩均　
中　　華　　民　　國　　111 　年　　10　　月　　5 　　日
　
【附件】
編號 扣案物名稱 備註 證據名稱及其出處  1 第三級毒品愷他命殘渣袋33個(内含殘渣無法磅秤) 不予宣告沒收。 1.臺灣臺北地方法院109年聲搜字703號搜索票。 2.自願受搜索同意書。 3.臺北市政府警察局中山分局搜索扣押筆錄、扣押物品目錄表。 4.搜索現場及扣案物照片。 （見偵18665卷一第133-141、155-171頁）  2 愷他命研磨盤、卡1組（上含愷他命殘渣無法磅秤） 不予宣告沒收。   3 愷他命吸管1支（内含愷他命殘渣無法磅秤） 不予宣告沒收。   4 Apple廠牌、型號iPhone7、香檳金色之智慧型手機1支、IMEI：000000000000000（含門號0000000000號SIM卡1張)。 宣告沒收。    5 Apple廠牌、型號iPhone7、玫瑰金色之智慧型手機1支、IMEI：000000000000000。無SIM卡。 不予宣告沒收。   6 Apple廠牌、型號iPhone8、粉色之智慧型手機1支、IMEI：000000000000000。無SIM卡。 不予宣告沒收。